臺灣南投地方法院刑事判決
111年度易字第261號
公  訴  人  臺灣南投地方檢察署檢察官 
被      告  盧德修



上列被告因違反毒品危害防制條例案件，經檢察官提起公訴（11
1 年度毒偵字第565 號），因被告承認被訴犯罪事實，經本院裁
定行簡式審判程序，判決如下：
    主      文
甲○○施用第二級毒品，處有期徒刑參月，如易科罰金，以新臺幣
壹仟元折算壹日。
    事實及理由
壹、犯罪事實
    甲○○基於施用第二級毒品之犯意，於民國111 年1 月9 日
　　晚間8 時22分為警採尿時起回溯96小時內之某時許（不含公
　　權力拘束期間），在其友人之南投縣竹山鎮某地之住處，以
　　將第二級毒品甲基安非他命置入玻璃球內，以火燒烤後吸食
　　所生煙霧之方式，施用甲基安非他命1 次。嗣經警於111 年
　　1 月9 日晚間8 時22分許，依採驗尿液實施辦法採集甲○○
　　之尿液送驗，結果呈安非他命、甲基安非他命陽性反應，始
　　悉上情。
貳、程序部分
一、按毒品危害防制條例第20條、第23條業於108 年12月17日修
　　正，於109 年1 月15日公布，並於同年7 月15日生效。又於
　　108 年12月17日修正之條文施行前，犯毒品危害防制條例第
　　10條之罪之案件，於修正施行後，依下列規定處理：二、審
　　判中之案件，由法院依修正後規定處理，毒品危害防制條例
　　第35條之1 第2 款定有明文，而修正後毒品危害防制條例第
　　23條第2 項則規定：「觀察、勒戒或強制戒治執行完畢釋放
　　後，3 年內再犯第10條之罪者，檢察官或少年法院（地方法
　　院少年法庭）應依法追訴或裁定交付審理」。經查，被告甲
　　○○前因施用毒品案件，經本院裁定送觀察、勒戒後，認無
　　繼續施用毒品之傾向，於110年3月18日釋放出所，並由臺灣
　　高等法院臺中分院以110 年度上易字第422號 判決免刑確定
　　乙節，有被告之臺灣高等法院前案紀錄表存卷為憑，揆諸前
　　揭規定，被告本案施用毒品之行為，既係於觀察、勒戒執行
　　完畢釋放後3 年內再犯，檢察官依法提起公訴，自屬適法，
　　本院應為實體判決。
二、被告所犯本案之罪，依法得行簡式審判程序，因被告坦承被
　　訴犯罪事實，故本院裁定本案適用簡式審判程序。
參、認定犯罪事實所憑之證據及理由
　　上開犯罪事實，業據被告自承在卷（本院卷第32、33、36頁
　　），並有勘察採證同意書（偵卷第9 頁）、南投縣政府警察
　　局竹山分局尿液真實姓名對照表（偵卷第10頁）、欣生生物
　　科技股份有限公司2022年3 月7 日報告編號00000000號濫用
　　藥物尿液檢驗報告（偵卷第11頁）、亞洲大學附屬醫院111
　　年6 月13日院醫事病字第1110002062號函及所檢附之被告病
　　歷（偵卷第26至28頁）在卷可參，已足擔保被告尿液經檢驗
　　呈安非他命、甲基安非他命陽性反應，並非因服用醫師所開
　　立之合法藥物所導致，則被告之任意性自白應與事實相符，
　　並無疑義。從而，本案事證明確，被告犯行堪以認定，應予
　　依法論科。
肆、論罪科刑
一、按甲基安非他命為毒品危害防制條例第2 條第2 項第2 款所
    明定之第二級毒品。是核被告所為，係犯同條例第10條第2
    項之施用第二級毒品罪。被告持有第二級毒品進而施用，持
    有之低度行為應為施用之高度行為所吸收，不另論持有毒品
    之罪。 
二、被告本案犯行，應依累犯規定加重其刑之說明 
　　檢察官於本院審理時，具體指出被告本案犯行應論以累犯之
　　證據方法，即被告之相關前案執行記錄，被告亦同意以之作
　　為認定累犯事實成立與否之基礎。本院則據此審酌被告之臺
　　灣高等法院前案紀錄表，被告前因施用第一、二級毒品案件
　　，經本院以109 年度訴緝字第21號判決分別判處有期徒刑6
　　月、2 月，並定應執行有期徒刑7 月確定，嗣於110 年9 月
　　15日易科罰金執行完畢，是被告於受有期徒刑之執行完畢後
　　，5 年內故意再犯本案有期徒刑以上之罪，已構成累犯事實
　　，應屬明確；本院並考量被告於上開施用毒品案件執行完畢
　　後，5 年內再犯與前案罪質相同之本案施用毒品犯罪，足見
　　其刑罰反應力薄弱，堪信被告先前罪刑之執行，對其未能收
　　成效，自有依累犯規定加重其刑之必要，爰依刑法第47條第
　　1 項規定加重其刑（依刑事判決精簡原則，主文不記載累犯
　　）。
三、爰以行為人責任為基礎，審酌被告前因施用毒品案件，經刑
　　之執行及觀察、勒戒執行完畢後，仍無視毒品對自身健康之
　　戕害，及國家對於杜絕毒品犯罪之禁令，再犯本案施用毒品
　　之犯行，足認其未有戒除毒癮之決心，惟念其施用毒品乃自
　　戕一己之身體健康，尚未對他人造成危害，且犯後終能坦承
　　犯行，態度尚可，兼衡被告自陳為國小畢業之智識程度，現
　　已離婚，育有1 名已成年之子女，目前無業之家庭生活經濟
　　狀況，並考量檢察官、被告對刑度之意見等一切情狀，量處
　　如主文所示之刑，並諭知易科罰金之折算標準，以資懲儆。
據上論斷，應依刑事訴訟法第273 條之1 第1 項、第299 條第1
項前段，判決如主文。
本案經檢察官陳豐勳提起公訴，檢察官石光哲到庭執行職務。
中　　華　　民　　國　　111 　年　　9 　　月　　26　　日
　　　　　　　　　刑事第二庭    法　官  陳育良
以上正本與原本無異。
如不服本判決應於收受送達後20日內向本院提出上訴書狀，並應
敘述具體理由；其未敘述上訴理由者，應於上訴期間屆滿後20日
內向本院補提理由書（均須按他造當事人之人數附繕本）「切勿
逕送上級法院」。
                                書記官  林儀芳
中　　華　　民　　國　　111 　年　　9 　　月　　26　　日
附錄本案論罪科刑法條全文
毒品危害防制條例第10條
施用第一級毒品者，處6 月以上5 年以下有期徒刑。
施用第二級毒品者，處3 年以下有期徒刑。